臺灣高雄地方法院刑事附帶民事訴訟判決
111年度附民字第363號
原      告  大地亮環保服務有限公司




代  表  人  鄭志強
被      告  蔣進華
上列被告因竊盜案件（本院111 年度易字第120 號），經原告提
起附帶民事訴訟，請求損害賠償，本院於民國111 年5 月20日言
詞辯論終結，判決如下︰ 
    主  文
被告應給付原告新臺幣伍拾萬元。
本判決第一項得假執行。 
    事實及理由
一、原告起訴主張：被告蔣進華意圖為自己不法之所有，基於竊
    盜之犯意，駕駛車號000-000號普通重型機車，分別於民國1
    11年4月9日5時11分許、111年4月9日5時59分許、111年4月1
    0日1時14分許、111年4月10日2時35分許、111年4月15日1時
    38分許、111年4月15日2時10分許，均前往高雄市○○區○○○路
    000號原告公司，自圍牆鐵皮破洞進入原告公司後，均持其
    所有客觀上足以作為兇器之長臂金屬製油壓剪等物，各次分
    別剪斷該公司內之電纜線而竊取之，得手後均駕駛上開機車
    離去（以上共計6次竊盜犯行，合計竊得電纜線30條）。爰
    依侵權行為法律關係，請求被告賠償原告因遭竊盜所生財物
    損失，即合計新臺幣（下同）50萬元等語，並聲明：被告應
    給付原告50萬元。
二、被告則當庭表示同意原告主張，但表示現無資力立即償還等
    語。
三、本院之判斷：
  ㈠按附帶民事訴訟之判決，應以刑事訴訟判決所認定之事實為
    據，刑事訴訟法第500 條前段定有明文。經查，被告確有原
    告起訴主張之竊盜事實，業經本院以111 年度易字第120 號
    刑事判決認定在案，有該刑事判決在卷可按，原告此部分之
    主張，自堪信為真實。再者，原告遭竊盜所生財物損失共50
    萬元，業據原告當庭陳述明確（見附民卷第17頁），並經被
    告當庭表示同意原告主張而不予爭執（見附民卷第17頁），
    堪認原告此部分請求數額核屬有據，應予准許。
  ㈡綜上所述，原告基於侵權行為之法律關係，請求被告應給付
    其50萬元，為有理由，應予准許。
  ㈢假執行之宣告：
    本件判決所命被告給付之金額未逾50萬元，依刑事訴訟法第
    491 條第10款準用民事訴訟法第389 條第1 項第5 款規定，
    本院應依職權宣告假執行。
  ㈣訴訟費用之負擔：
    本件係刑事附帶民事訴訟事件，依刑事訴訟法第505 條第2
    項規定，免納裁判費用，且訴訟費用並未在刑事訴訟法第49
    1 條準用之列，亦毋庸命當事人負擔，併此敘明。
四、本案事證已臻明確，兩造其餘主張、陳述暨攻擊防禦方法，
    經本院審酌後，認均與本案判斷結果無影響，毋庸再一一論
    述。
據上論結，本件原告之訴為有理由，依刑事訴訟法第502 條第2
項，判決如主文。 
中　　華　　民　　國　　111 　年　　5 　　月　　31　　日
                  刑事第四庭    法　官  姚億燦
以上正本證明與原本無異。
如不服本判決應於收受本判決後20日內向本院提出上訴書狀，並
應敘述具體理由，如未敘述上訴理由者，應於上訴期間屆滿後20
日內補提理由書狀於本院（均須按他造當事人之人數附繕本）「
切勿逕送上級法院」。
因疫情而遲誤不變期間，得向法院聲請回復原狀。　　　　　　
中　　華　　民　　國　　111 　年　　5 　　月　　31　　日
                                書記官  莊昕睿